

LUCAS
ALTHOFF
Consultor de
melhoria contínua

RESUMO

Possuo experiência como líder de equipe de melhoria na área de gestão de pessoal de órgão federal, integrando conhecimentos da área de processos, requisitos de TI e gestão por competências, afim de propor melhorias sistêmicas agregando no desempenho da organização.

INFORMAÇÕES PESSOAIS

Telephone: (+55)61999965391 Email: Is.althoff@gmail.com LinkedIn: @lucasalthoff Web:

https://www.researchgate.net/p rofile/Lucas_Althoff End.: Cond. Vivendas Bela Vista Mód F casa 22, Grande Colorado, Sobradinho - DF

EXPERIÊNCIAS PROFISSIONAIS

ASSISTENTE DE PESQUISA

Projeto MAP, UnB | fev. 2018 - presente

- Coordenação de equipe interdisciplinar em projeto de pesquisa na área de melhoria de processos do departamento de engenharia de produção em parceria com órgão federal;
- Desenvolvimento de metodologia de melhoria de processos utilizando conceitos de lean (manufacturing, office, healthcare), BPM, KPI, BSC e gestão de risco de forma participativa.

Maiores informações:

http://www.finatec.org.br/noticias/projeto-map-engenharia-de-producao-ft-unb-finatecsugerem-melhorias-para-os-processos-de-gestao-de-pessoal-do-exercito-brasileiro

PROFESSOR DE FÍSICA DA REDE PÚBLICA

Professor de Física da rede pública de ensino | 2015-2019

- Lecionar para público diverso em idade, formação e realidade sociais (três séries do Ensino Médio regular e EJA);
- Desenvolver material didático com aspectos inovadores, planejamento da aulas.

FORMAÇÃO

UNIVERSIDADE DE BRASÍLIA

- Doutorando em Ciências da Computação | PPGI/ CIC/ UnB 2018 - Presente
- Mestrado em Ensino de Física | MNPEF/ UnB 2016 - 2018
- Bacharel em Física Computacional | IF/ UnB 2009 - 2014

UNIVERSIDADE CATÓLICA DE BRASÍLIA

- Licenciatura em Física 2016-2017

PUBLICAÇÕES RELEVANTES

Publicações científicas internacionais na área de: 1) métricas de software, 2) usabilidade de banking móvel, 3) qualidade de serviços de empresas aéreas, 4) uso de metodologias ativas na capacitação de equipe de projeto multisciplinar.

INFORMAÇÕES ADICIONAIS

- Inglês: Avançado (B2 TOEFL itp 2018)
- Espanhol: Intermediário
- Domínio em formatação de textos e imagens no pacote Office,
- Diversos sistemas operacionais (Windows e Linux) e linguagens de programação (Python, C++, C, VBA);
- Curso de editoração em Latex 2010;
- Workshop "BPM (Business Proces Management) Governança de processos de trabalho", ministrado pelo instrutor Adinilson Martins da Silva na Universidade de Brasília (UNB), nos dias 12 a 16 de março de 2018, com carga horária de 24h.